臺灣高雄地方法院刑事判決　　　　　　　　　　　　九十一年度交訴字第一七五號
　　公　訴　人　臺灣高雄地方法院檢察署檢察官
　　被　　　告　乙○○
右列被告因公共危險等案件，經檢察官提起公訴（九十一年度偵字第一五一三九號）
，本院判決如左：
    主  文
乙○○駕駛動力交通工具肇事，致人傷而逃逸，處有期徒刑陸月，如易科罰金以參佰
元折算壹日。
被訴業務過失傷害部分公訴不受理。
    事  實
一、乙○○係營業小客車之司機，為從事駕駛業務之人，於民國九十一年五月十九日
    上午八時許，駕駛車牌號碼ＹＴ─六一０號營業小客車，沿高雄市前鎮區○○○
    路由西往東方向行駛，應注意車前狀況及兩車併行之間隔，並隨時採取必要之安
    全措施，而依當時情形，又無不能注意之情形，竟疏於注意，嗣途經該路一心路
    派出所右前方三十公尺處時，因超車不當，而撞及騎乘車牌號碼ＭＺ三─三五六
    號機車同向行駛之廖嘉玲，致廖嘉玲四肢多處受傷之傷害（業務過失傷害部分業
    經撤回告訴）。詎乙○○肇事後未下車察看，竟加速逃離現場，惟經與廖嘉玲同
    行之甲○○記下車牌，報警循線查獲。
二、案經廖嘉玲訴由高雄市政府警察局前鎮分局報請臺灣高雄地方法院檢察署檢察官
    移查起訴
    理  由
壹、有罪部分：
一、被告乙○○對於右開時、地發生車禍肇事致告訴人廖嘉玲受傷後，未停車並查看
    告訴人傷勢及加以處理，即離開現場之事實，業據被告於本院九十一年八月二十
    九日審理時坦承不諱，核與告訴人指訴與證人甲○○於警訊中證述之情節相符，
    且經查：
  (一)按汽車駕駛人，駕駛汽車肇事致人受傷或死亡，應即採取救護或其他必要措施，
    並向警察機關報告，不得駛離，道路交通管理處罰條例第六十二條第一項定有明
    文。被告駕車自應遵守上述道路交通安全規定，且事故發生後被告未停車並查看
    告訴人之傷勢情形，業經被告乙○○自承在卷，參佐被告係貿然超車而撞擊廖嘉
    玲之機車，被告對於肇事一事自難諉為不知。
  (二)衡情，汽車與機車發生車禍，汽車駕駛人是否受傷，固非當然，然機車之駕駛人
    倒地後，則必然受有程度不一之傷害。被告駕車肇事後，明知已肇事並致廖嘉玲
    受傷，竟駛離現場，顯然已該當刑法上肇事逃逸之要件。且按刑法第一百八十五
    條之四所謂肇事逃逸罪，係屬舉動犯，只要行為人有此肇事逃逸之行為即為已足
    ，並不已以生有實害之結果為限。又本件廖嘉玲所受之傷勢雖非重，然被告肇事
    後逃逸之行為，應已明確。
  (三)此外，又有道路交通事故調查報告表二紙、高雄市政府警察局交通大隊交通事故
    談話紀錄表三紙、阮綜合醫院診斷證明書一份及照片二張附卷可稽。本件事證明
    確，被告犯行洵堪認定。
二、被告乙○○因超車疏未注意而撞及廖嘉玲所騎乘之機車，致使廖嘉玲受傷後肇事
    逃逸，核其所為，係犯刑法第一百八十五條之四駕駛動力交通工具肇事致人受傷
    而逃逸罪。爰審酌被告駕駛動力交通工具，發生車禍使人傷，肇事後逃逸，對於
    受傷之人生命、身體之安全不顧，惡性非輕，惟犯罪後坦承犯行態度良好等一切
    情狀，量處如主文所示之刑，並諭知易科罰金之折算標準，以示懲儆，被告雖未
    曾受有期徒以上刑之宣告，此有台灣高等法院被告全國前案紀錄表附卷可稽，本
    院認被告以駕駛營業小客車為業，對於發生車禍，使人傷復肇事逃逸，無視受傷
    人生命之安全，惡性非輕，故不宜宣告緩刑，附此敘明。
貳、不受理部分：
一、公訴意旨略以：被告乙○○係營業小客車之司機，為從事駕駛業務之人，於九十
    一年五月十九日上午八時許，駕駛車牌號碼ＹＴ─六一０號營業小客車，沿高雄
    市前鎮區○○○路由西往東方向行駛，應注意車前狀況及兩車併行之間隔，並隨
    時採取必要之安全措施，而依當時情形，又無不能注意之情形，竟疏於注意，嗣
    途經該路一心路派出所右前方三十公尺處時，因超車不當，而撞及騎乘車牌號碼
    ＭＺ三─三五六號機車同向行駛之廖嘉玲，致廖嘉玲四肢多處受傷之傷害因認被
    告涉犯刑法第二百八十四條第二項前段之業務過失傷害罪嫌等語。
二、按告訴乃論之罪，告訴人於第一審辯論終結前得撤回其告訴，且告訴經撤回者，
    應諭知不受理之判決，刑事訴訟法第二百三十八條第一項、第三百零三條第三款
    分別定有明文。查本件告訴人告訴被告乙○○業務過失傷害部分，公訴人認被告
    係犯刑法第二百八十四條第二項前段之業務過失傷害罪，依同法第二百八十七條
    前段規定，須告訴乃論，茲因雙方已達成和解，告訴人並於九十一年八月二十九
    日當庭撤回其告訴（見同日審判筆錄），揆諸首開規定及說明，本件關於其被訴
    業務過失傷害部分自毋須經言詞辯論，逕為諭知不受理之判決。
據上論斷，應依刑事訴訟法第二百九十九條第一項前段、第三百零三條第三款、第三
百零七條，刑法第一百八十五條之四、第四十一條第一項，罰金罰鍰提高標準條例第
二條，判決如主文。
本案經檢察官陳永豐到庭執行職務。
中      華      民      國      九十一      年      九    月    十二    日
                                臺灣高雄地方法院交通法庭
                                    法  官    何  清  富
右正本證明與原本無異。
如不服本判決，應於判決送達後十日內，向本院提出上訴狀。
                                    書記官    陳  恩  如
中      華      民      國      九十一      年      九    月    十二    日
附錄本判決論罪科刑所適用之法條：
中華民國刑法第一百八十五條之四：
駕駛動力交通工具肇事，致人死傷而逃逸者，處六月以上五年以下有期徒刑。
